en: Compatible bench positions: Decline; Flat; Incline; Other
el: Συμβατές θέσεις πάγκου: Κατακλινής; Επίπεδη; Επικλινής; Άλλο
sk-SK: Kompatibilné polohy lavičky: Pokles; Plochý; Sklon; Iné
sl-SI: Združljivi položaji na klopi: Naklon nazaj; Ravno; Naklon naprej; Drugo
pt-BR: Posições de banco compatíveis: Declínio; Plana; Inclinado; Outro
pt-PT: Posições de banco compatíveis: Declínio; Plano; Inclinação; Outro
hr-HR: Kompatibilni položaji klupe: Pad; Ravno; Inklinacija; Ostalo
es: Posiciones del banco compatibles: Declive; Puro; Inclinación; Otros
fr: Positions de banc compatibles: Déclin; Plate; Inclinaison; Autre
ko: 관련 벤치 위치: 낮아지는; 플랫; 오르막; 기타
pl: Zgodne pozycje ławki: Obniżona; Płaski; Podniesiona; Inne
th: ตำแหน่งม้านั่งที่เข้ากันได้: ลาดลง; ราบ; เอียงขึ้น; อื่นๆ
tr: Uyumlu sehpa pozisyonları: Aşağı eğim; Düz; Yukarı eğim; Diğer
hu: Kompatibilis padpozíciók: Negatív; Egyenes; Ferde; Egyéb
zh-TW: 兼容的長凳位置: 衰退; 平坦; 傾斜; 其他
nl: Compatibele bankposities: Aflopend; Vlak; Hellend; Andere
lt-LT: Suderinamos suolo padėtys: Nuleistas; Plokščias; Pakeltas; Kita
cs: Vhodné pozice lavice: Dolů; Plochý; Nahoru; Jiné
fi: Yhteensopivat penkkiasennot: Laskeva; Tasainen; Kallistuva; Muu
bg-BG: Съвместими позиции на пейка: Наклонена надолу; Плоска; Наклонена нагоре; Други
zh-CN: 兼容的工作台位置: 下降; 扁平的; 倾斜; 其他
da: Kompatible bænkpositioner: Tilbagelænet; Flad; Fremadlænet; Andet
vi: Vị trí ghế tập tạ tương thích: Dốc xuống; Phẳng; Dốc lên; Khác
sv: Kompatibla bänkpositioner: Nedgång; Platt; Lutning; Övrigt
ro-RO: Poziții bancă compatibile: Înclinare în jos (15-30 grade); Plat; Înclinare în sus (15-45 grade); Altele
nb: Kompatible benkposisjoner: Fall; Flat; Stigning; Annet
ru: Поддерживаемые положения скамьи: Под углом в нижнем направлении; Ровно; Под углом в верхнем направлении; Другое
it: Posizioni compatibili con la panca: Reclinata; Piatto; Inclinata; Altro
de: Kompatible Bankpositionen: Negative Neigung; Flach; Positive Neigung; Sonstiges
ja: 対応ベンチポジション: 下り坂; フラット; 登り坂; その他